---
title: "Embalagens"
author: "Simoldes"
format: html
editor: visual
---

As embalagens aparecem nas BOMs com o código 58.

Todo item "F" deve ter pelo menos 1 embalagem. É possível que tenha 2: caixa e palete, por exemplo.

Vamos recuperar as embalagens por itens. Os itens que não tiverem 2 embalagens acrescentaremos a embalagem 56000600 I00 como embalagem principal de armazenagem e manteremos a caixa como secundária.

Os Racks será embalagens únicas (de armazenagem).

Requisitos:

-   lista de peças F

## XPERT

No XPERT foi identificada a seguinte classificação de código de item (2 primeiros digitos):

-   51 caixa

-   52 caixa

-   53 sep

-   54 filme ou adesivo

-   57 isomanta

-   58 caixas e paletes

-   59 etiquetas

-   61 saco

-   62 saco

-   63 saco

```{r}
xp_emb <- 
  tibble(
    cod = c(51, 52, 53, 54, 57, 58, 59, 61, 62, 63),
    tipo = c("CX", "CX", "SEP", "FILME", "ISOMANTA", "CX OU PAL", "ETIQ", "SACO", "SACO", "SACO")
  )

```

## Arquivo "Embalagem" contém sigla e dimensões

```{r}
s_emb <- read_embalagens()

```

## Levantar embalagens por item

```{r}

source("R/embalagem.R")

embalagens <- 
  f_estab |> 
  mutate(embalagem = map(item_bom, ~ get_embalagem_from_bom(.x))) |> 
  select(item_fonte = item, 
         embalagem, estabelecimento, fam_mat) |> 
  filter(!map_lgl(embalagem, ~ is_empty(.x[[1]])))

embalagens <- 
  embalagens |> 
  unnest(embalagem) |> 
  # filter(!str_detect(desc, "PAL")) |> 
  mutate(estabelecimento = ifelse(estabelecimento == "SPI", "102", "103"))

embalagens |> View()

# Eliminar descrições duplicadas
embalagens <- 
  embalagens |> 
  group_by(item, embalagem) |> 
  summarise_all(first) |> 
  ungroup() |> 
  mutate(nbase = case_when(
    base_quantidade == "1" ~ 1,
    base_quantidade == "2" ~ 10,
    base_quantidade == "3" ~ 100,
    base_quantidade == "4" ~ 1000,
    base_quantidade == "5" ~ 10000,
    base_quantidade == "6" ~ 100000,
    base_quantidade == "7" ~ 1000000,
    base_quantidade == "8" ~ 10000000,
    TRUE ~ NA
  )) |> 
  mutate(qtde = round(nbase / as.integer(qtd_carga))) 

emb <- 
  embalagens |> select(embalagem) |> 
  left_join(ja_cadastrados |> select(item, familia), join_by(embalagem == item))

emb |> View()  

emb1 <- 
  emb |> filter(n == 1) |> select(-n) |> 
  left_join(embalagens, join_by(item))

emb1 |> View()

```

## Embalagens XPert

```{r}
x_emb <- readxl::read_excel(here::here("data", "Embalagens 2025-07-02.xlsx")) |> 
  clean_names() |> 
  select(-empresa)

embalagens <- 
  embalagens |> 
  left_join(x_emb, join_by(embalagem == lmtenr)) 

soh_emb <- 
  embalagens |>
  select(-item) |> 
  group_by(embalagem) |> 
  summarise_all(first) |> 
  ungroup() |> 
  filter(!is.na(lmtrmt)) |> 
  select(embalagem, 
         estabelecimento, 
         desc,
         texto = lmtpmb, 
         peso = lmlegw,
         comprimento = lmlang,
         largura = lmmabr,
         altura = lmhoch,
         # volume = lmvolu,
         codigo = lmtrmt) |>
     mutate(peso = as.numeric(peso),
          comprimento = as.integer(comprimento),
          altura = as.integer(altura),
          largura = as.integer(largura))

soh_emb |> write_csv2("embalagens.csv")


item_emb <- 
  embalagens |> 
  select(item, embalagem, estabelecimento, qtd_carga, base_quantidade) |> 
  mutate(pecas_por_embalagem = ceiling(10^(as.integer(base_quantidade) - 1) / as.integer(qtd_carga)))
  
item_emb <- 
item_emb |> distinct(item, embalagem, estabelecimento, pecas_por_embalagem)

item_emb |> write_csv2("item-embalagem.csv")


```

```{r}

emb <- 
  read_excel("C:/Datasul/embalagens.xlsx",
             sheet = "Embalagens") |> 
  janitor::clean_names()

fam <- 
  read_excel("C:/Datasul/embalagens.xlsx",
             sheet = "Famílias") |> 
  janitor::clean_names()

fam <- 
  fam |> 
  rename(desc_fam = descricao,
         un_fam = unp)

fam <- 
  fam |> 
  mutate(familia = as.character(familia))

emb <- 
  emb |> 
  mutate(familia = as.character(familia))

emb <- 
  emb |> 
  left_join(fam, join_by(familia))
emb <- 
  emb |> 
  select(ge, familia, desc_fam, un_fam, item, desc = descricao, un)

emb |> write_csv("emb.csv")
```
