---
title: "20 Atualizar Itens"
author: "Simoldes"
format: html
editor: visual
---

## Bibliotecas

```{r}
#| echo: false
#| warning: false

library(tidyverse)
library(janitor)
library(readxl)
library(here)
library(cellranger)
library(gdata)

```

Precisamos atualizar os ambientes de PRD e TST com as informações dos inventários.

#### Onde queremos chegar:

-   Base atualizada com itens do inventário que não haviam sido cadastrados antes

    -   Itens possuem famílias ajustadas

        -   possivelmente incluindo novas famílias para MP, Semi e Acabados

-   Itens com quantidades e valores atualizados

-   Precisamos de uma listagem do que está sendo cadastrado para acompanhar estes itens e posteriormente identificar itens que não precisam estar na base porque não são mais utilizados.

#### Passo a passo:

1.  Recuperar os itens já cadastrados.

2.  Ler o resultados dos inventários

3.  Identificar os itens da diferença entre o inventário e os já cadastrados (separadamente para SPI e SPB)

    1.  Verificar se as listas são diferentes (quando cadastrarmos novos itens vamos apenas alocar para o estoque do estabelecimento correto.
    2.  Podemos usar os inventários para identificar se incorretamente cadastramos itens para 2 estabelecimentos e fazer o ajuste.
    3.  Salvar a informação da diferença para verficações posteriores (pós-go-live)

4.  Fazer carga de dados para os itens "novos"

    1.  Separar carga por MP, Semi, Acabados
        1.  Verificar famílias & criar novas famílias

5.  Fazer carga de dados de estruturas e processos para semi & acabados (

    1.  DÚVIDA SE DEVEMOS FAZER ISTO AGORA OU FAZER DURANTE O ANDAMENTO PÓS-GO-LIVE

6.   Fazer carga de estoques e valores

    1.  CE0000

7.  TERMINADO!

## 1. Já Cadastrados

```{r}
source("R/ja-cadastrados.R")

ja_cadastrados <- read_ja_cadastrados(force = TRUE)

ja_cadastrados |> distinct(fam_coml) |> View()

source("R/read-itens.R")
s_itens <- read_itens_summary()

```

## 2. Importar Inventário

## Ler Inventário

```{r}
armazens <- here::here("data", "SIMOLDES CODIGOS ARMAZENS.XLSX")
arm <- readxl::read_excel(armazens) |> 
  janitor::clean_names() |> 
  mutate(armazem = as.character(armazem))

arquivo_spi <- here::here("data", "Stock Analysis_S2 spi.xls")
arquivo_spb <- here::here("data", "Stock Analysis_S2 spb.xls")

inv_spi <- readxl::read_excel(arquivo_spi,
                              sheet = "S2") |> 
  janitor::clean_names() |> 
  left_join(arm |> select(armazem, designacao), 
            join_by(warehouse == armazem)) |> 
  dplyr::relocate(designacao, 
                  .after = warehouse)

inv_spi |> glimpse()

inv_spb <- readxl::read_excel(arquivo_spb,
                              sheet = "S2") |> 
  janitor::clean_names() |> 
  left_join(arm |> select(armazem, designacao), 
            join_by(warehouse == armazem)) |> 
  dplyr::relocate(designacao, 
                  .after = warehouse)
inv_spb |> glimpse()

```

## 3. Diferença entre inventários e peças cadastradas

```{r}
novos_spb <- 
  inv_spb |> 
  anti_join(ja_cadastrados, join_by(item)) |> 
  filter(!str_detect(item, "^MO.")) |> 
  select(item) |> 
  mutate(estabelecimento = "103")

novos_spi <- 
  inv_spi |> 
  anti_join(ja_cadastrados, join_by(item)) |> 
  filter(!str_detect(item, "^MO.")) |> 
  select(item) |> 
  mutate(estabelecimento = "102")

novos <- rbind(novos_spb, novos_spi)



```

## 4.1 Upload novos itens - Acabados e Semi-acabados

#### Incluir família

```{r}
source("R/import-F.R")
source("R/import-mp.R")
novos_fi <- 
  novos |> 
  filter(str_detect(item, "^F") | str_detect(item, "^I"))

source("R/read-itens.R")
s_itens <- read_itens_summary()
novos_fi <- 
  novos_fi |> 
  left_join(s_itens, join_by(item))

novos_fi <- get_F_or_I_family_from_xpert_data(novos_fi)
#novos_fi |> View()

novos_fi <-
  novos_fi |> 
  mutate(fam_mat = ifelse(!is.na(fam_mat), fam_mat, "UNKN")) |> 
  mutate(fam_com = ifelse(!is.na(fam_com), fam_com, "UNKN"))


```

## carga

```{r}

novos_fi <-    
  novos_fi |>      
  mutate(tipo_trx = 1) |>     
  mutate(desc = str_replace_all(str_c(desc, " ", desc2), "[[:punct:]]", "")) |>     
  mutate(desc = iconv(desc, to="ASCII//TRANSLIT")) |>     
  mutate(cod_comp = str_replace_all(cod_comp, "[[:punct:]]", "")) |>   
  mutate(cod_comp = str_replace_all(cod_comp, " ", "")) |> 
  mutate(cod_comp = iconv(cod_comp,to="ASCII//TRANSLIT")) |>     
  mutate(situacao = ifelse(str_detect(fam_mat, "UNKN"), 2, 1)) |>  # 1 ATIVO 2 INATIVO  
  mutate(tipo_controle = case_when(     
    grupo_de_estoque == "70" ~ 1,  # 1 = Físico     
    grupo_de_estoque == "40" & fam_mat == "4059000" ~ 4,  # 4 = Débito Direto     
    grupo_de_estoque == "30" ~ 2,  # 2 = Total     
    grupo_de_estoque == "20" ~ 2,  #      
    grupo_de_estoque == "10" ~ 2,     
    TRUE ~ 2   )) |>   
  mutate(aplicacao = ifelse(grupo_de_estoque == "99", 
                            1,  # (1-Serviço
                            2   # 2-Material)
                            ))  |>  
  mutate(dt_impl = "02022025",            
         dt_lib  = "02022025",            
         folha = "",            
         lote_econ = "",            
         inf_comp = "",            
         imagem = "",            
         narrativa = "",   
         estabelecimento = estabelecimento.x) |>   
  mutate(fam_com = case_when(
    grupo_de_estoque == "70" ~ "EMB RET",     
    grupo_de_estoque == "40" ~ "EMB",     
    grupo_de_estoque == "30" ~ "MP",     
    TRUE ~ fam_com   )) |>      
  mutate(desc = ifelse(str_length(desc) < 60, desc, str_sub(desc, 1, 59))) |> 
  mutate(cod_comp = ifelse(is.na(cod_comp), " ", cod_comp)) |> 
  mutate(cod_comp = ifelse(str_detect(cod_comp, "NA"), " ", cod_comp)) |> 
  mutate(un = ifelse(is.na(un), "PC", un)) |> 
  mutate(desc = ifelse(is.na(desc), "UNKNOW", desc)) |> 
  select(       
    tipo_trx,       
    item,       
    desc,       
    grupo_de_estoque,       
    fam_mat,       
    fam_com,       
    un,       
    estabelecimento,       
    situacao,       
    dt_impl,       
    dt_lib,       
    folha,       
    tipo_controle,       
    aplicacao,       
    lote_econ,       
    cod_comp,      
    inf_comp,       
    imagem,       
    narrativa)  

update_cd0209(novos_fi, "novos_fi.lst") 

```

## 4.2 Matéria Prima e Componentes

#### incluir família

```{r}
source("R/import-mp.R")
itens <- read_itens()
itens |> filter(str_detect(tetenr, "^P"))

novos_mp <- 
  novos |> 
  filter(!str_detect(item, "^F")) |>
  filter(!str_detect(item, "^I"))

novos_estranhos <- 
  novos_mp |> 
  filter(str_detect(item, "^[:alpha:]"))

novos_mp <- 
  novos_mp |> 
  filter(str_detect(item, "^[:digit:]"))

novos_mp <- 
  novos_mp |> 
  left_join(s_itens, join_by(item))

novos_mp <-    
  novos_mp |>    
  select(-estabelecimento.y) |> 
  dplyr::rename(estabelecimento = estabelecimento.x) |> 
  mutate(pseudo = ifelse(is.na(pseudo), "N", pseudo))

novos_mp <- get_mp_family(novos_mp)

novos_mp <- 
  novos_mp |> 
  mutate(tipo_trx = 1) |>     
  mutate(desc = str_replace_all(str_c(desc, " ", desc2), "[[:punct:]]", "")) |>   
  mutate(desc = iconv(desc, to="ASCII//TRANSLIT")) |>     
  mutate(cod_comp = " ") |> 
  # mutate(cod_comp = str_replace_all(cod_comp, "[[:punct:]]", "")) |>   
  # mutate(cod_comp = str_replace_all(cod_comp, " ", "")) |> 
  # mutate(cod_comp = iconv(cod_comp, to="ASCII//TRANSLIT")) |>     
  mutate(situacao = "1") |>   
  mutate(tipo_controle = case_when(     
    grupo_de_estoque == "70" ~ 1,  # 1 = Físico     
    grupo_de_estoque == "40" & fam_mat == "4059000" ~ 4,  # 4 = Débito Direto     
    grupo_de_estoque == "30" ~ 2,  # 2 = Total     
    grupo_de_estoque == "20" ~ 2,  #      
    grupo_de_estoque == "10" ~ 2,     
    TRUE ~ 2   )) |>   
  mutate(aplicacao = ifelse(grupo_de_estoque == "99", 
                            1,  # (1-Serviço
                            2   # 2-Material)
                            ))  |>  
  mutate(dt_impl = "02022025",            
         dt_lib  = "02022025",            
         folha = "",            
         lote_econ = "",            
         inf_comp = "",            
         imagem = "",            
         narrativa = "") |>  
  mutate(desc = ifelse(str_length(desc) < 60, desc, str_sub(desc, 1, 59))) |> 
  mutate(cod_comp = ifelse(is.na(cod_comp), " ", cod_comp)) |> 
  mutate(cod_comp = ifelse(str_detect(cod_comp, "NA"), " ", cod_comp)) |> 
  mutate(un = ifelse(is.na(un), "PC", un)) |> 
  mutate(desc = ifelse(is.na(desc), "UNKNOW", desc)) |> 
  mutate(un = ifelse(un == "ROLLS", "RL", un)) |> 
    select(       
    tipo_trx,       
    item,       
    desc,       
    grupo_de_estoque,      
    fam_mat,       
    fam_com,       
    un,       
    estabelecimento,       
    situacao,       
    dt_impl,       
    dt_lib,       
    folha,       
    tipo_controle,       
    aplicacao,       
    lote_econ,       
    cod_comp,       
    inf_comp,       
    imagem,       
    narrativa)  

update_cd0209(novos_mp, "novos_mp.lst") 

```

## 4. Atualização

```{r}
df <- 
  ja_cadastrados |>    
  filter(item %in% c("1200517", "5212108", "5212109", "5800322",
                     "5800323", "F01009043010A",
                     "F01009043013A", "I02119006001A", "I03523002001A"))

source("R/import-mp.R")  
df <- 
  ja_cadastrados |>    
  filter(ge == "30")  

df <-    
  df |>      
  mutate(tipo_trx = 2) |>     
  mutate(descricao = str_replace_all(descricao, "[[:punct:]]", "")) |>     
  mutate(descricao = iconv(descricao,to="ASCII//TRANSLIT")) |>     
  mutate(inf_compl = str_replace_all(inf_compl, "[[:punct:]]", "")) |>   
  mutate(inf_compl = str_replace_all(inf_compl, " ", "")) |> 
  mutate(inf_compl = iconv(inf_compl,to="ASCII//TRANSLIT")) |>     
  mutate(situacao = ifelse(str_detect(situacao, "Ativo"), 1, 2)) |>   
  mutate(tipo_controle = case_when(     
    ge == "70" ~ 1,  # 1 = Físico     
    ge == "40" & familia == "4059000" ~ 4,  # 4 = Débito Direto     
    ge == "30" ~ 2,  # 2 = Total     
    ge == "20" ~ 2,  #      
    ge == "10" ~ 2,     
    TRUE ~ 2   )) |>   
  mutate(aplicacao = ifelse(ge == "99", 
                            1,  # (1-Serviço
                            2   # 2-Material)
                            ))  |>  
  mutate(dt_impl = "02022025",            
         dt_lib  = "02022025",            
         folha = "",            
         lote_econ = "",            
         info = "",            
         imagem = "",            
         narrativa = "",            
         estabelecimento = "102"     ) |>   
  mutate(fam_coml = case_when(
    ge == "70" ~ "EMB RET",     
    ge == "40" ~ "EMB",     
    ge == "30" ~ "MP",     
    TRUE ~ fam_coml   )) |>      
  select(       
    tipo_trx,       
    item,       
    descricao,       
    ge,       
    familia,       
    fam_coml,       
    un,       
    estabelecimento,       
    situacao,       
    dt_impl,       
    dt_lib,       
    folha,       
    tipo_controle,       
    aplicacao,       
    lote_econ,       
    codigo_complementar,       
    inf_compl,       
    imagem,       
    narrativa)  

update_cd0209(df, "cd0209_GE30.lst") 

```

# 

# Mistura - Datasul

## Produção Repetitiva

Variações de consumo são gerenciados com Rateio de Diferenças. Fazendo ajuste baseado nas quantidades das Materias Primas disponíveis.

## Apontamento do Retrabalho

-   Módulo de Produção

-   Módulo de Chão de Fábrica

## Novos William

```{r}


wil_file <- here::here("data", "LITA DE PNS_1003_SÃO BERNADO DO CAMPO_ANCHIETA.xlsx")

wil <- 
  readxl::read_excel(wil_file) |> 
  janitor::clean_names()
  
nao_cadastrados <- 
  wil |> 
  anti_join(ja_cadastrados, join_by(numero_artigo == item))

novos_wil <- nao_cadastrados

novos_wil <- 
  novos_wil |> 
  rename(item = numero_artigo)

novos_wil <- 
  novos_wil |> 
  left_join(s_itens)
novos_wil <- get_F_or_I_family_from_xpert_data(novos_wil)
#novos_fi |> View()

novos_wil <-
  novos_wil |> 
  mutate(fam_mat = ifelse(!is.na(fam_mat), fam_mat, "UNKN")) |> 
  mutate(fam_com = ifelse(!is.na(fam_com), fam_com, "UNKN")) |> 
  mutate(estabelecimento = ifelse(estabelecimento == "SPI", "102", "103"))

novos_wil <-    
  novos_wil |>      
  mutate(tipo_trx = 1) |>     
  mutate(desc = str_replace_all(str_c(desc, " ", desc2), "[[:punct:]]", "")) |>    
  mutate(desc = iconv(desc, to="ASCII//TRANSLIT")) |>     
  mutate(cod_comp = str_replace_all(cod_comp, "[[:punct:]]", "")) |>   
  mutate(cod_comp = str_replace_all(cod_comp, " ", "")) |> 
  mutate(cod_comp = iconv(cod_comp,to="ASCII//TRANSLIT")) |>     
  mutate(situacao = ifelse(str_detect(fam_mat, "UNKN"), 2, 1)) |>  # 1 ATIVO 2 INATIVO  
  mutate(tipo_controle = case_when(     
    grupo_de_estoque == "70" ~ 1,  # 1 = Físico     
    grupo_de_estoque == "40" & fam_mat == "4059000" ~ 4,  # 4 = Débito Direto     
    grupo_de_estoque == "30" ~ 2,  # 2 = Total     
    grupo_de_estoque == "20" ~ 2,  #      
    grupo_de_estoque == "10" ~ 2,     
    TRUE ~ 2   )) |>   
  mutate(aplicacao = ifelse(grupo_de_estoque == "99", 
                            1,  # (1-Serviço
                            2   # 2-Material)
                            ))  |>  
  mutate(dt_impl = "02022025",            
         dt_lib  = "02022025",            
         folha = "",            
         lote_econ = "",            
         inf_comp = "",            
         imagem = "",            
         narrativa = "") |>   
  mutate(fam_com = case_when(
    grupo_de_estoque == "70" ~ "EMB RET",     
    grupo_de_estoque == "40" ~ "EMB",     
    grupo_de_estoque == "30" ~ "MP",     
    TRUE ~ fam_com   )) |>      
  mutate(desc = ifelse(str_length(desc) < 60, desc, str_sub(desc, 1, 59))) |> 
  mutate(cod_comp = ifelse(is.na(cod_comp), " ", cod_comp)) |> 
  mutate(cod_comp = ifelse(str_detect(cod_comp, "NA"), " ", cod_comp)) |> 
  mutate(un = ifelse(is.na(un), "PC", un)) |> 
  mutate(desc = ifelse(is.na(desc), "UNKNOW", desc)) |> 
  select(       
    tipo_trx,       
    item,       
    desc,       
    grupo_de_estoque,       
    fam_mat,       
    fam_com,       
    un,       
    estabelecimento,       
    situacao,       
    dt_impl,       
    dt_lib,       
    folha,       
    tipo_controle,       
    aplicacao,       
    lote_econ,       
    cod_comp,      
    inf_comp,       
    imagem,       
    narrativa)  

update_cd0209(novos_wil, "novos_sbc.lst") 
```

## Atualiza especial 1 item

```{r}

um_item <- 
  novos_wil |> 
  filter(item == "F01716003058A")

um_item <- 
  um_item |> 
  mutate(desc = "PNL ELE DD VIRTUS ENTRY",
         estabelecimento = "102",
         fam_mat = "VWMQB10",
         fam_com = "VW",
         cod_comp = "6EA 867 006 H  EOA")

um_item <-    
  um_item |>      
  mutate(tipo_trx = 1) |>     
  mutate(desc = str_replace_all(str_c(desc), "[[:punct:]]", "")) |>    
  mutate(desc = iconv(desc, to="ASCII//TRANSLIT")) |>     
  mutate(cod_comp = str_replace_all(cod_comp, "[[:punct:]]", "")) |>   
  mutate(cod_comp = str_replace_all(cod_comp, " ", "")) |> 
  mutate(cod_comp = iconv(cod_comp,to="ASCII//TRANSLIT")) |>     
  mutate(situacao = ifelse(str_detect(fam_mat, "UNKN"), 2, 1)) |>  # 1 ATIVO 2 INATIVO  
  mutate(tipo_controle = case_when(     
    grupo_de_estoque == "70" ~ 1,  # 1 = Físico     
    grupo_de_estoque == "40" & fam_mat == "4059000" ~ 4,  # 4 = Débito Direto     
    grupo_de_estoque == "30" ~ 2,  # 2 = Total     
    grupo_de_estoque == "20" ~ 2,  #      
    grupo_de_estoque == "10" ~ 2,     
    TRUE ~ 2   )) |>   
  mutate(aplicacao = ifelse(grupo_de_estoque == "99", 
                            1,  # (1-Serviço
                            2   # 2-Material)
                            ))  |>  
  mutate(dt_impl = "02022025",            
         dt_lib  = "02022025",            
         folha = "",            
         lote_econ = "",            
         inf_comp = "",            
         imagem = "",            
         narrativa = "") |>   
  mutate(fam_com = case_when(
    grupo_de_estoque == "70" ~ "EMB RET",     
    grupo_de_estoque == "40" ~ "EMB",     
    grupo_de_estoque == "30" ~ "MP",     
    TRUE ~ fam_com   )) |>      
  mutate(desc = ifelse(str_length(desc) < 60, desc, str_sub(desc, 1, 59))) |> 
  mutate(cod_comp = ifelse(is.na(cod_comp), " ", cod_comp)) |> 
  mutate(cod_comp = ifelse(str_detect(cod_comp, "NA"), " ", cod_comp)) |> 
  mutate(un = ifelse(is.na(un), "PC", un)) |> 
  mutate(desc = ifelse(is.na(desc), "UNKNOW", desc)) |> 
  select(       
    tipo_trx,       
    item,       
    desc,       
    grupo_de_estoque,       
    fam_mat,       
    fam_com,       
    un,       
    estabelecimento,       
    situacao,       
    dt_impl,       
    dt_lib,       
    folha,       
    tipo_controle,       
    aplicacao,       
    lote_econ,       
    cod_comp,      
    inf_comp,       
    imagem,       
    narrativa)  

update_cd0209(um_item, "um_item.lst") 
```
