---
title: "20 Atualizar Itens"
author: "Simoldes"
format: html
editor: visual
---

## Bibliotecas

```{r}
#| echo: false
#| warning: false

library(tidyverse)
library(janitor)
library(readxl)
library(here)
library(cellranger)
library(gdata)

```

Precisamos atualizar os ambientes de PRD e TST com as informações dos inventários.

#### Onde queremos chegar:

-   Base atualizada com itens do inventário que não haviam sido cadastrados antes

    -   Itens possuem famílias ajustadas

        -   possivelmente incluindo novas famílias para MP, Semi e Acabados

-   Itens com quantidades e valores atualizados

-   Precisamos de uma listagem do que está sendo cadastrado para acompanhar estes itens e posteriormente identificar itens que não precisam estar na base porque não são mais utilizados.

#### Passo a passo:

1.  Recuperar os itens já cadastrados.

2.  Ler o resultados dos inventários

3.  Identificar os itens da diferença entre o inventário e os já cadastrados (separadamente para SPI e SPB)

    1.  Verificar se as listas são diferentes (quando cadastrarmos novos itens vamos apenas alocar para o estoque do estabelecimento correto.
    2.  Podemos usar os inventários para identificar se incorretamente cadastramos itens para 2 estabelecimentos e fazer o ajuste.
    3.  Salvar a informação da diferença para verficações posteriores (pós-go-live)

4.  Fazer carga de dados para os itens "novos"

    1.  Separar carga por MP, Semi, Acabados
        1.  Verificar famílias & criar novas famílias

5.  Fazer carga de dados de estruturas e processos para semi & acabados (

    1.  DÚVIDA SE DEVEMOS FAZER ISTO AGORA OU FAZER DURANTE O ANDAMENTO PÓS-GO-LIVE

6.   Fazer carga de estoques e valores

    1.  CE0000

7.  TERMINADO!

## 1. Já Cadastrados

```{r}
source("R/ja-cadastrados.R")

ja_cadastrados <- read_ja_cadastrados(force = TRUE)

ja_cadastrados |> distinct(fam_coml) |> View()
```

## 2. Importar Inventário

## Ler Inventário

```{r}
armazens <- here::here("data", "SIMOLDES CODIGOS ARMAZENS.XLSX")
arm <- readxl::read_excel(armazens) |> 
  janitor::clean_names() |> 
  mutate(armazem = as.character(armazem))

arquivo_spi <- here::here("data", "Stock Analysis_S2 spi.xls")
arquivo_spb <- here::here("data", "Stock Analysis_S2 spb.xls")

inv_spi <- readxl::read_excel(arquivo_spi,
                              sheet = "S2") |> 
  janitor::clean_names() |> 
  left_join(arm |> select(armazem, designacao), 
            join_by(warehouse == armazem)) |> 
  dplyr::relocate(designacao, 
                  .after = warehouse)

inv_spi |> glimpse()

inv_spb <- readxl::read_excel(arquivo_spb,
                              sheet = "S2") |> 
  janitor::clean_names() |> 
  left_join(arm |> select(armazem, designacao), 
            join_by(warehouse == armazem)) |> 
  dplyr::relocate(designacao, 
                  .after = warehouse)
inv_spb |> glimpse()

```

## 3. Diferença entre inventários e peças cadastradas

### SPI

```{r}
novos_spb <- 
  inv_spb |> 
  anti_join(ja_cadastrados, join_by(item)) |> 
  filter(!str_detect(item, "^MO.")) |> 
  select(item) |> 
  mutate(estabelecimento = "103")

novos_spi <- 
  inv_spi |> 
  anti_join(ja_cadastrados, join_by(item)) |> 
  filter(!str_detect(item, "^MO.")) |> 
  select(item) |> 
  mutate(estabelecimento = "102")

novos <- rbind(novos_spb, novos_spi)

source("R/read-itens.R")
itens <- read_itens_summary()

```

## 4. Atualização

```{r}
df <- 
  ja_cadastrados |>    
  filter(item %in% c("1200517", "5212108", "5212109", "5800322",
                     "5800323", "F01009043010A",
                     "F01009043013A", "I02119006001A", "I03523002001A"))

source("R/import-mp.R")  
df <- 
  ja_cadastrados |>    
  filter(ge == "30")  

df <-    
  df |>      
  mutate(tipo_trx = 2) |>     
  mutate(descricao = str_replace_all(descricao, "[[:punct:]]", "")) |>     
  mutate(descricao = iconv(descricao,to="ASCII//TRANSLIT")) |>     
  mutate(inf_compl = str_replace_all(inf_compl, "[[:punct:]]", "")) |>     
  mutate(inf_compl = iconv(inf_compl,to="ASCII//TRANSLIT")) |>     
  mutate(situacao = ifelse(str_detect(situacao, "Ativo"), 1, 2)) |>   
  mutate(tipo_controle = case_when(     
    ge == "70" ~ 1,  # 1 = Físico     
    ge == "40" & familia == "4059000" ~ 4,  # 4 = Débito Direto     
    ge == "30" ~ 2,  # 2 = Total     
    ge == "20" ~ 2,  #      
    ge == "10" ~ 2,     
    TRUE ~ 2   )) |>   
  mutate(aplicacao = ifelse(ge == "99", 
                            1,  # (1-Serviço
                            2   # 2-Material)
                            ))  |>  
  mutate(dt_impl = "02022025",            
         dt_lib  = "02022025",            
         folha = "",            
         lote_econ = "",            
         info = "",            
         imagem = "",            
         narrativa = "",            
         estabelecimento = "102"     ) |>   
  mutate(fam_coml = case_when(
    ge == "70" ~ "EMB RET",     
    ge == "40" ~ "EMB",     
    ge == "30" ~ "MP",     
    TRUE ~ fam_coml   )) |>      
  select(       
    tipo_trx,       
    item,       
    descricao,       
    ge,       
    familia,       
    fam_coml,       
    un,       
    estabelecimento,       
    situacao,       
    dt_impl,       
    dt_lib,       
    folha,       
    tipo_controle,       
    aplicacao,       
    lote_econ,       
    codigo_complementar,       
    inf_compl,       
    imagem,       
    narrativa)  

update_cd0209(df, "cd0209_GE30.lst") 

```

# 

# Mistura - Datasul

## Produção Repetitiva

Variações de consumo são gerenciados com Rateio de Diferenças. Fazendo ajuste baseado nas quantidades das Materias Primas disponíveis.

## Apontamento do Retrabalho

-   Módulo de Produção

-   Módulo de Chão de Fábrica

