---
title: "Seleção de Migração para Datasul"
format: html
editor: visual
---

```{r}
#| warning: false
#| echo: false
#| results: asis

library(tidyverse)
library(stringr)
library(gt)
library(gtExtras)
library(scales)

```

## Fonte dos dados

A informação dos códigos dos itens e seus projetos foram extraídas do sistema XPert.

O ano indica uma das duas opções:

-   Ano do Relatório de Vendas em que a peça apareceu pela última vez.

    -   Estamos trabalhando com relatórios de vendas de:

        -   SPI: 2025

        -   SPB: 2023, 2024, 2025

-   Ano do Pedido em Carteira em que a peça apareceu pela última vez.

    -   Estamos trabalhando com a lista completa de Pedidos em Carteira geradas pelo XPert desde julho de 2025

## Projetos Cadastrados no XPert

```{r}
#| warning: false
#| echo: false

alcance <- readRDS("alcance.RDS")

alcance <- 
  alcance |> 
  mutate(prj2 = ifelse(is.na(prj2), "Sem Projeto", prj2)) |> 
  mutate(prj = ifelse(is.na(prj), "Sem Prj", prj))

total <- alcance |> distinct(item) |> nrow()
para_importar <- alcance |>  filter(!is.na(year)) |> distinct(item) |> nrow()
not_importar <- total - para_importar

n_proj <- alcance |> distinct(prj) |> filter(!is.na(prj)) |> nrow()


```

Foram identificados no sistema XPert `r n_proj` cadastrados, cada qual com o número de peças finais indicadas na tabela abaixo.

Destes projetos, considerando o critério descrito acima, estão sendo importadas para o Datasul `r para_importar` peças "F", de um total de `r total`.

```{r}
#| warning: false
#| echo: false
#| results: asis


gt_bloco <- function(df){
  df |>
    gt()|>
    tab_options(column_labels.hidden = TRUE) |>
    as_raw_html()
}

df <- 
  alcance |> 
  group_by(prj2) |> 
  summarise(total = n()) |> 
  mutate(bloco = ((row_number() - 1) %/% 40))

df_names <- df |> distinct(bloco) |> pull()

df |>   
  arrange(prj2) |> 
  group_by(bloco) |> 
  select(everything()) |> 
  group_map(~ gt_bloco(.x)) |> 
  data.frame() |> 
  setNames(df_names) |> 
  gt() |> 
  tab_header(title = "Peças por projeto") |>
  tab_options(column_labels.hidden = TRUE) |>
  fmt_markdown(columns = everything())

```

## Peças selecionadas por projeto

```{r}
#| echo: false 
#| results: asis 

ff_sub_bloco <- function(df){
  df |>
    gt()|>
    data_color(columns="year",
               colors=col_numeric(palette="Blues", c(2021, 2022, 2023, 2024, 2025))) |>  
    tab_options(column_labels.hidden = TRUE) |>
    as_raw_html()
}

ff_macro_table <- function(df) {
  df <-
    df |>
    mutate(i_block =  (row_number() - 1) %/% (n() / 4))

  f_names <- df |> distinct(i_block) |> pull()
  f_title <- df |> distinct(prj2) |> pull()

  df |>
    group_by(i_block) |>
    select(i_block, year, item) |>
    arrange(-year, item) |> 
    group_map(~ ff_sub_bloco(.x))|>
    data.frame() |>
    setNames(f_names) |>
    gt() |>
    tab_header(title = f_title) |>
    tab_options(column_labels.hidden = TRUE) |>
    fmt_markdown(columns = everything())
}

#df <- alcance |> filter(str_detect(prj, "^XDFA"))
alcance |>
  arrange(prj, -year, rev(item)) |>
  group_by(prj) |>
  select(prj, prj2, year, item) |>
  group_map(~ ff_macro_table(.x))

```
